臺灣高雄地方法院刑事判決　　　　　　　　　　　　九十二年度訴字第二七八六號
　　公　訴　人　臺灣高雄地方法院檢察署檢察官
　　被　　　告　乙○○
右列被告因違反毒品危害防制條例案件，經檢察官提起公訴（九十二年度毒偵字第三
五八五號），嗣因被告就被訴事實為有罪之陳述，經本院合議庭裁定由受命法官獨任
適用簡式審判程序審理，本院判決如左：
    主  文
乙○○連續施用第一級毒品，累犯，處有期徒刑拾月，扣案第一級毒品海洛因貳包（
淨重貳拾伍點貳捌公克、包裝重貳點貳玖公克）、殘留第一級毒品海洛因之夾鏈袋壹
包均沒收銷燬之；又連續施用第二級毒品，累犯，處有期徒刑肆月；扣案第二級毒品
安非他命柒包（驗前淨重貳佰伍拾伍點捌公克，驗後淨重貳佰伍拾伍點零肆公克）、
均殘留第二級毒品安非他命之吸食器壹個、玻璃燈泡貳支均沒收銷燬之；應執行有期
徒刑壹年，扣案第一級毒品海洛因貳包（淨重貳拾伍點貳捌公克、包裝重貳點貳玖公
克）、殘留第一級毒品海洛因之夾鏈袋壹包、第二級毒品安非他命柒包（驗前淨重貳
佰伍拾伍點捌公克，驗後淨重貳佰伍拾伍點零肆公克）、均殘留第二級毒品安非他命
之吸食器壹個、玻璃燈泡貳支均沒收銷燬之。
    事  實
一、乙○○（原名李士奮）前因違反肅清煙毒條例及麻醉藥品管理條例等案件，經本
    院以八十一年度訴字第四０四一號分別判處有期徒刑四年六月及三月，應執行有
    期徒刑四年七月確定；又因違反藥事法及麻醉藥品管理條例等案件，經臺灣臺北
    地方法院以八十三年度訴字第三七四號分別判處有期徒一年及八月，應執行有期
    徒刑一年六月確定；上開案件接續執行，於民國八十四年十二月十六日假釋出獄
    ，又因案經撤銷假釋，應執行殘刑有期徒刑三年六月一日，於八十六年十一月八
    日入監服刑，於八十八年十二月六日假釋出獄，甫於九十年五月八日保護管束期
    滿執行完畢。又於八十九年間，因施用毒品案件，經本院裁定送觀察、勒戒後，
    認有繼續施用毒品之傾向，再裁定令入戒治處所施以強制戒治，嗣因停止戒治，
    交付保護管束期滿，經臺灣高雄地方法院檢察署檢察官於九十年九月二十日，以
    九十年度戒毒偵字第一０四七號為不起訴處分確定。詎猶不知戒絕毒癮，明知海
    洛因及安非他命分別係第一、二級毒品，竟基於施用第一、二級毒品之概括犯意
    ，自九十二年四月間某日起至同年五月三十一日中午十二時止，連續在高雄市○
    ○區○○路七號十三樓等處施用第一級毒品海洛因及第二級毒品安非他命多次，
    嗣於同年五月三十一日下午四時許，在上址為警查獲，並扣得第一級毒品海洛因
    二包（淨重二十五點二八公克、包裝重二點二九公克）、殘留第一級毒品海洛因
    之夾鏈袋一包、第二級毒品安非他命七包（驗前淨重二百五十五點八公克，驗後
    淨重二百五十五點零四公克）、均殘留第二級毒品安非他命之吸食器一個、玻璃
    燈泡二支，以及電子秤一台。
二、案經高雄市政府警察局鹽埕分局報告臺灣高雄地方法院檢察署檢察官偵查起訴。
    理  由
一、按本件被告乙○○所犯係死刑、無期徒刑、最輕本刑為三年以上有期徒刑以外之
    罪，其於準備程序就前揭被訴事實為有罪之陳述，經受命法官告知簡式審判程序
    之旨，並聽取其與公訴人之意見後，本院認無不得或不宜改依簡式審判程序進行
    之情事，依刑事訴訟法第二百七十三條之一第一項、第二百八十四條之一規定，
    裁定本件由受命法官獨任進行簡式審判程序，合先敘明。
二、右揭犯罪事實，業據被告乙○○於警詢、偵查及本院審理中均坦承不諱；且被告
    為警查獲後所採集之尿液經送驗結果，呈嗎啡及甲基安非他命陽性反應，有高雄
    市立凱旋醫院九十二年六月十九日九二高市凱醫檢字第０一一三五號煙毒尿液檢
    驗成績書一份附卷可稽。再者，扣案物經送驗結果，(1)第一級毒品海洛因二包，
    合計淨重二十五點二八公克、包裝重二點二九公克；(2)第二級毒品安非他命七包
    ，總毛重二百六十六點七二公克、總淨重二百五十五點八公克，共取零點七六公
    克鑑驗用罄，餘二百五十五點零四公克；(3)夾鏈袋一包呈海洛因陽性反應；吸食
    器一個及玻璃燈泡二支則呈甲基安非他命陽性反應，分別有法務部調查局九十二
    年七月一日調科壹字第二二００一五五一０號鑑定通知書、內政部警政署刑事警
    察局九十二年六月二十三日刑鑑字第０九二０一０五八一五號鑑驗通知書、高雄
    醫學大學附設中和紀念醫院九十二年十二月二十三日報告編號：九二一二─一八
    五、一八六、一八七號檢驗報告各一份存卷足憑。綜上足認，被告前揭自白與事
    實相符，應堪採為論罪之證據，則被告右揭連續施用第一級毒品海洛因及第二級
    毒品安非他命多次之事實，堪以認定。又被告前於八十九年間，因施用毒品案件
    ，經本院裁定送觀察、勒戒後，認有繼續施用毒品之傾向，再裁定令入戒治處所
    施以強制戒治，嗣因停止戒治，交付保護管束期滿，經臺灣高雄地方法院檢察署
    檢察官於九十年九月二十日，以九十年度戒毒偵字第一０四七號為不起訴處分確
    定，此有臺灣高等法院被告全國前案紀錄表一份在卷足按，其於五年內再犯本件
    毒品危害防制條例第十條第一項、第二項之罪，犯罪事證明確，應依法論科。
三、查被告乙○○行為後，毒品危害防制條例部分條文業於九十二年七月九日經總統
    修正公布，並自公布後六個月即九十三年一月九日起施行，惟毒品危害防制條例
    此次修正，對於同條例第十條關於施用第一、二級毒品之犯罪構成要件及刑罰規
    定均未予修正；且被告前因施用毒品案件，經觀察、勒戒、強制戒治、停止戒治
    、交付保護管束期滿後，由檢察官為不起訴處分，五年內再犯本件施用毒品罪，
    無論依修正前或修正後之毒品危害防制條例第二十三條第二項之規定，均屬應依
    法論罪科刑之行為；而本件既為毒品危害防制條例修正施行前已繫屬本院之施用
    毒品案件，依修正後同條例第三十五條第一項第三款規定，即應適用修正後規定
    處理。是核被告所為，係犯修正後毒品危害防制條例第十條第一項之施用第一級
    毒品罪及同條第二項之施用第二級毒品罪。被告施用第一、二級毒品前後，持有
    海洛因、安非他命之低度行為，應為施用之高度行為所吸收，不另論罪。又被告
    先後多次施用第一、二級毒品之犯行，均時間緊接，犯罪構成要件相同，顯各係
    基於概括犯意反覆為之，均應依連續犯之規定論以一罪，並依法加重其刑。被告
    所犯上述二罪，犯意各別，行為互殊，應予分論併罰。被告前因違反肅清煙毒條
    例及麻醉藥品管理條例等案件，經本院以八十一年度訴字第四０四一號分別判處
    有期徒刑四年六月及三月，應執行有期徒刑四年七月確定；又因違藥事法及麻醉
    藥品管理條例等案件，經臺灣臺北地方法院以八十三年度訴字第三七四號分別判
    處有期徒一年及八月，應執行有期徒刑一年六月確定；上開案件接續執行，於八
    十四年十二月十六日假釋出獄，又因案經撤銷假釋，應執行殘刑有期徒刑三年六
    月一日，於八十六年十一月八日入監服刑，於八十八年十二月六日假釋出獄，甫
    於九十年五月八日保護管束期滿執行完畢，有臺灣高等法院被告全國前案紀錄表
    一份在卷可佐，其受有期徒刑之執行完畢，五年以內再犯本件有期徒刑以上之罪
    ，為累犯，均應依法加重其刑，並依法遞加之。爰審酌被告前因施用毒品案件，
    先後經觀察、勒戒、強制戒治、停止戒治、交付保護管束，並由檢察官為不起訴
    處分確定，仍未戒絕毒品，再犯本件施用毒品犯行，顯見其無悔改之意，意志不
    堅，有失政府制定毒品危害防制條例之立法美意，本不宜寬貸，惟念其施用毒品
    乃自戕一己之身體健康，尚未害及他人，犯後亦坦承犯行，態度良好等一切情狀
    ，分別量處如主文所示之刑，並定其應執行刑。扣案之第一級毒品海洛因二包（
    淨重二十五點二八公克、包裝重二點二九公克），及殘留第一級毒品海洛因之夾
    鏈袋一包，業已難與第一級毒品海洛因析離，均屬查獲之第一級毒品；另扣案之
    第二級毒品安非他命七包（驗前淨重二百五十五點八公克，驗後淨重二百五十五
    點零四公克），及均殘留第二級毒品安非他命之吸食器一個、玻璃燈泡二支，亦
    難與第二級毒品安非他命析離，均屬查獲之第二級毒品，爰依修正後毒品危害防
    制條例第十八條第一項前段規定，不問屬於犯人與否，均予宣告沒收銷燬之。另
    扣案之電子秤一台，並無證據足認與本件被告施用第一、二級毒品犯行有關，故
    不予宣告沒收，併此敘明。
據上論斷，應依刑事訴訟法第二百七十三條之一第一項、第二百八十四條之一、第二
百九十九條第一項前段，修正後毒品危害防制條例第十條第一項、第二項、第十八條
第一項前段、第二十三條第二項、第三十五條第一項第三款，刑法第十一條前段、第
五十六條、第四十七條、第五十一條第五款、第九款，判決如主文。
本案經檢察官甲○○到庭執行職務。
中      華      民      國    九十三    年      一      月     十六     日
                                  臺灣高雄地方法院刑事庭
                                      法  官 王雅苑
右正本證明與原本無異。
如不服本判決，應於判決送達後十日內，向本院提出上訴狀。
                                      書記官 黃琬婷
中      華      民      國    九十三    年      一      月     十六     日
附錄法條：
毒品危害防制條例第十條
施用第一級毒品者，處六月以上五年以下有期徒刑。
施用第二級毒品者，處三年以下有期徒刑。
